臺灣士林地方法院交通事件裁定　　九十一年度交聲字第九一七、九一九、九二０號
　　原處分機關　臺北巿交通事件裁決所
　　異 議人 即
　　受 處分 人　甲○○
右列受處分人因違反道路交通管理處罰條例案件，對於臺北市交通事件裁決所九十一
年七月二十四日所為之處分（原處分案號：北市裁三字第駕裁２２─ＡＢＸ８１７２
８１、第車裁２２─ＡＢＸ８１７２８２、第裁２２─ＡＢＸ８１７２８３號），聲
明異議，本院裁定如左：
    主  文
異議駁回。
    理  由
一、按道路交通管理處罰條例第四十五條第十二款規定：汽車駕駛人，爭道行駛，任
    意駛出邊線，或任意跨越兩條車道行駛者，處新臺幣（下同）六百元以上一千八
    百元以下罰鍰；又同條例第四十八條第二款規定：汽車駕駛人轉彎時，不依標誌
    、標線、號誌指示者，處二百元以上六百元以下罰鍰；又同條例第六十條第一項
    規定：汽車駕駛人，駕駛汽車有違反本條例之行為，經交通勤務警察或依法令執
    行交通稽查任務人員制止時，不聽制止或拒絕停車接受稽查而逃逸者，除按各該
    條規定處罰外，處新臺幣三千元以上六千元以下罰鍰。
二、原處分意旨略以：異議人即受處分人甲○○所有之ＡＲＫ─０九一號重型機車於
    民國（下同）九十一年五月三十日下午六時十二分許，在台北市○○路○段，經
    警舉發（一）未依兩段式左轉。（二）跨越雙黃線。（三）攔查不停加速逃逸違
    規，依違反道路交通管理處罰條例第四十八條第一項第二款、第四十五條第一項
    第十二款及第六十條第一項共處罰鍰四千二百元，並依同條例六十三條第一項第
    一款規定共記違規點數三點。
三、受處分人聲明異議意旨則以：違規單所列之舉發時間，伊和友人張勝智在一起，
    並未出現在舉發地點，當天下午約三點左右，張勝智騎乘其機車至伊家中載伊一
    同前往基隆九份，伊自己所有之ＡＲＫ─０九一號機車則停放在家中，並未騎出
    去，當天伊和張勝智在九份待到晚上七點多才離開，伊並未騎乘自己之機車出現
    在舉發地點，警察舉發錯誤，爰聲明異議，請求撤銷原處分等語。
四、經查：受處分人上開違規事實，有台北縣市政府警察局舉發違反道路交通管理事
    件通知單三紙附卷可稽，並經證人即現場舉發本件違規之員警曾玄宏到庭具結證
    稱：「（當天取締經過？）我是十七點到十九點交通取締，當時我帶了二個替代
    役在八德路慈佑宮取締交通違規，我看到有一部黑色重型機車，從八德路四段左
    轉慈佑宮，那個地方騎車要二段式左轉，但這部車沒有，我就吹哨舉手攔檢，對
    方看到我就趕快迴轉，他是跨雙黃線迴轉往西方向行駛，我就記下他的車號。（
    這部車幾個人騎？）壹個人，他有帶安全帽，所以看不到他的臉，我知道他瘦瘦
    的，我依他騎車的動作及他的身材、體型來看，他是個年輕人。（他的車號有無
    誤記的可能？）如果我們有猶豫就不會逕行舉發，我沒有記錯。（當時你有無記
    下車子的廠牌再去核對？）沒有，當時我只注意車號，沒有記廠牌，但知道是黑
    色的。」等語明確，且依卷附舉發違反道路交通管理事件通知單，有特別載明「
    該員係年輕男性．．．」，此與受處分人之年紀相符，足見員警舉發當時，確有
    見違規騎士為一年輕男性，衡情，證人曾玄宏為一執勤警員，與受處分人素無怨
    隙，殊無設詞誣陷，致入己身於偽證重罪危險之理，且證述之內容詳盡，所為證
    言自堪採信。受處分人雖執前詞聲明不服，惟以：
（一）證人即受處分人友人張勝智於本院調查中，一開始證述內容與受處分人上開辯
      解大致相符，其證述舉發當日下午二、三點騎機車至受處分人家中載受處分人
      一同前往基隆九份遊玩，直到晚間八、九點才離開云云，惟經本院訊問其何以
      當日行程記得如此清楚時，其答稱：「我們有去九份玩，但日期我不確定，是
      在事後，受處分人打電話告訴我，說我跟他去九份玩的那一天，他被開罰單，
      我們確實有一起去玩，但確實是哪一天，我沒辦法確認。」，本院再訊以：「
      九十一年五月三十日這一天，你是工作或唸書？」，其答稱：「上班，這天我
      是正常上、下班。」，再訊以：「五月三十日這天是禮拜四，你是否可能跟他
      一起去玩？」，其答稱：「這天是我的上班時間，我應該不會這一天跟人家去
      玩。」、「我確實有跟他一起去九份玩，才幫他作證，我不確定我是哪一天跟
      他去玩。」，是證人一開始雖證述於案發當日與受處分人一同至基隆九份出遊
      ，但經本院提示該日為星期四時，始改稱當日下午二、三點為其上班時間，不
      會與受處分人出遊，且依證人所述，其雖曾與受處分人一同至九份出遊，但已
      不記得是哪一天，嗣本院再訊問受處分人是否能確定是舉發當日與張勝智一同
      出遊時，其又表示「不能確定」，應認舉發當日受處分人並未與證人張勝智一
      同至基隆九份出遊，所辯不足採信。
（二）再，受處分人雖辯稱未於舉發當日騎車行經上開地點，然其自承：該時段機車
      並未借人使用，伊只有一位哥哥，但哥哥當日在南部唸書，並未北上等情，而
      員警在舉發違反道路交通管理事件通知單，即有特別載明「該員係年輕男性．
      ．．」，此與受處分人年紀相符，已如前述，而員警既未記錯違規車輛之車號
      、受處分人又未將該機車出借他人，則當日應係受處分人本人騎乘上開機車且
      違反相關交通法規甚明，員警之舉發並無違誤。
（三）此外，本院復查無積極證據足資證明本件有捏造事實違法取締之情事，則值勤
      員警本其維護交通秩序、公眾安全職責所為之舉發，自屬適法。
綜上所述，受處分人既有前揭違規情事，原處分機關以受處分人之違規行為，影響市
區道路行車安全與秩序，援引首揭規定依法裁罰，並無不當。本件異議為無理由，應
予駁回。
據上論斷，應依道路交通案件處理辦法第十九條，裁定如主文。
中      華      民      國      九十一    年    十二    月    二十四    日
                                臺灣士林地方法院交通法庭
                                      法  官  楊    伶
右正本證明與原本無異。
如不服本裁定，應於送達後五日內，向本院提出抗告狀。
                                      書記官  趙  彩  彤
中      華      民      國      九十一    年    十二    月    三十一    日
